【裁判字號】    88,易,2490
【裁判日期】    890607
【裁判案由】    傷害等
【裁判全文】
臺灣臺南地方法院刑事判決                        八十八年度易字第二四九號
    公  訴  人  臺灣臺南地方法院檢察署檢察官
    被      告  乙○○
右列被告因傷害等案件，經檢察官提起公訴（八十八年度偵字第一○一四九號），本
院判決如左：
    主  文
乙○○傷害人之身體，累犯，處拘役伍拾日，如易科罰金，以參佰元折算壹日。
    事  實
一、乙○○係瘖啞人，前曾於民國八十五年間犯竊盜罪，經本院判處有期徒刑八月確
    定，於八十六年十二月二十三日執行完畢，猶不知悔改。緣乙○○與甲○○原為
    同居男女朋友關係，因故分手，其於八十八年八月十四日二十時二十分許，在甲
    ○○位於臺南縣永康市○○街四百二十三號四樓之二之住處，甲○○要求乙○○
    離去，乙○○仍留滯，又因細故與甲○○發生爭執，乙○○竟基於傷害及毀損之
    故意，徒手掌摑甲○○臉頰，致其受有左臉頰皮下瘀腫六Ｘ五公分之傷害，又摔
    壞甲○○所有之電視搖控器，足以生損害於甲○○。經甲○○通知大樓管理員報
    警，而為警當場查獲。
二、案經甲○○訴由臺南縣警察局永康分局報請臺灣臺南地方法院檢察署檢察官偵查
    起訴。
    理  由
一、訊據被告乙○○固對於右揭時地進入告訴人甲○○之上開住處，因與告訴人發生
    爭執，徒手打告訴人臉頰，並摔壞電視遙控器等情供承不諱，惟辯稱：伊曾代告
    訴人繳納其所居住房屋之貸款，案發當時告訴人當時並未要求伊離去，而伊也只
    是輕輕打告訴人一下，她應該不會受傷云云。經查右揭事實迭據告訴人甲○○於
    歷次警、偵訊及本院審理時指訴綦詳，而告訴人受有上揭傷害，並有驗傷診斷證
    明書一紙附卷可稽，復為被告自承確以手打告訴人臉頰及摔壞告訴人所有之電視
    遙控器等情不諱，足見被告確為上揭犯行無訛。被告雖於本院審理時以上揭情詞
    置辯，然被告確因和告訴人發生爭執，而打告訴人臉頰一下等情，亦據被告於警
    、偵訊及本院審理時所不否認，而告訴人所受傷害亦是左臉頰皮下瘀腫六Ｘ五公
    分等傷害，與被告自承毆打告訴人臉頰所會導致受傷情形大致相符，被告徒手打
    告訴人臉頰，將可致人於傷，應可為被告所得知，其猶仍為之，自難謂其無傷害
    之犯意至明。又被告進入告訴人之上揭住處後，告訴人要求其離去，被告不從，
    復因和告訴人發生爭執，又掌摑告訴人及摔壞電視遙控器等情，已據告訴人指訴
    甚明，而被告確為上揭傷害及毀損犯行，已如前述，則在雙方有所爭執之情況下
    ，告訴人要求被告離去其住處，應屬合理之推定，然被告猶未離去，嗣經警員到
    達才攜同被告離去，足認被告所為確已該當進入他人住宅後受退去要求猶未離去
    之侵入住宅犯行至為顯然。是以被告上開所辯乃卸責之詞，不足採信。本件事證
    已甚明確，被告犯行已堪認定。至案發現場即告訴人所居住之上揭臺南縣永康市
    ○○街四百二十三號四樓之二處之房地，雖經告訴人分別向中國信託商業銀行及
    台新國際商業銀行貸款並設定抵押權，然該二筆貸款均以現金繳付本息等情，有
    中國信託商業銀行八十九年一月二十八日中信銀業第八九○一二二○○四八號函
    及台新國際商業銀行八十九年一月二十四日台新信卡字第八九○○一六號函各一
    紙在卷足稽，是以尚難據此即認定告訴人所居住之上開房屋果為被告代付貸款，
    且上揭房地係登記為告訴人所有，亦有土地登記謄本及建物登記謄本各一份在卷
    足參，是以應認案發現場所在房地確為告訴人所有之住宅，併此敘明。
二、核被告乙○○進入他人住宅侵入他人住宅，受退去之要求而未離去，又傷害他人
    身體及毀損他人所有之電視遙控器，核其所為係犯刑法第三百零六條第一項、第
    二項後段、第二百七十七條第一項及第三百五十四條之罪。其所犯三罪間，具有
    方法結果之牽連關係，應依刑法第五十五條後段之規定從較重之刑法第二百七十
    七條第一項之傷害罪處斷。又被告係瘖啞人，知識及謀生技能較遜於常人，依刑
    法第二十條之規定減輕其刑。又被告前於八十五年間，因犯竊盜罪，經本院判處
    有期徒刑八月確定，於八十六年十二月二十三日執行完畢，有臺灣臺南地方法院
    檢察署刑案資料查註紀錄表及本院被告全國前案記錄表各一份在卷可按，其於五
    年之內再犯本件有期徒刑以上之罪，為累犯，應依法加重其刑，並依法先加後減
    。爰審酌被告進入他人住宅傷害人之身體，又毀損他人物品、犯罪之動機、目的
    、手段、所生危害、與告訴人關係、所毀損財物價值及犯後態度等一切情狀，量
    處如主文所示之刑，並諭知易科罰金之折算標準，以資懲儆。
據上論斷，應依刑事訴訟法第二百九十九條第一項前段，刑法第二百七十七條第一項
、第三百零六條第一項、第二項後段、第三百五十四條、第五十五條後段、第四十七
條、第二十條、第四十一條，罰金罰鍰提高標準條例第一條前段、第二條，判決如主
文。
中      華      民      國      八十九      年      六      月    七    日
                              臺灣臺南地方法院刑事第四庭
                                      法  官  楊惠芬
右正本證明與原本無異。
如不服本判決，應於送達後十日內向本院提出上訴狀。
          書記官  江芳耀
中      華      民      國      八十九      年      六      月    七    日
附錄本案論罪科刑法條全文：
刑法第二百七十七條第一項：
傷害人之身體或健康者，處三年以下有期徒刑、拘役或一千元以下罰金。
刑法第三百零六條第一、二項：
無故侵入他人住宅、建築物或附連圍繞之土地或船艦者，處一年以下有期徒刑、拘役
或三百元以下罰金。
無故隱匿其內，或受退去之要求而仍留滯者，亦同。
刑法第三百五十四條：
毀棄、損壞前二條以外之他人之物，或致令不堪用，足以生損害於公眾或他人者，處
二年以下有期徒刑、拘役或五百元以下罰金。


司法院資訊處製作；財團法人民間司法改革基金會備份。
